【裁判字號】    99,上易,174
【裁判日期】    991228
【裁判案由】    竊盜
【裁判全文】
臺灣高等法院花蓮分院刑事判決         99年度上易字第174號
上  訴  人
即  被  告  曾鳳玉
上列上訴人即被告因竊盜案件，不服臺灣花蓮地方法院99年度易
字第286號中華民國99年11月17日第一審判決（起訴案號：臺灣
花蓮地方法院檢察署99年度偵字第2543號、第2544號），提起上
訴，本院判決如下：
    主  文
上訴駁回。
    理  由
一、依刑事訴訟法第350條、第361條、第362條、第367條規定，
    不服地方法院之第一審判決而上訴者，須提出上訴書狀，並
    應敘述具體理由，為上訴必備之程式；其所提出之上訴書狀
    並未敘述上訴理由，或僅曾以言詞陳述上訴理由者，均應於
    上訴期間屆滿後20日內補提理由書於第一審法院。第一審法
    院經形式審查，認逾期未補提上訴理由者，應定期間先命補
    正；逾期未補正者，為上訴不合法律上之程式，應以裁定駁
    回。倘已提出上訴理由，但所提非屬具體理由者，則由第二
    審法院以上訴不合法律上之程式，判決駁回。而所謂具體理
    由，必係依據卷內既有訴訟資料或提出新事證，指摘或表明
    第一審判決有何採證認事、用法或量刑等足以影響判決本旨
    之不當或違法，而構成應予撤銷之具體事由，始克當之（例
    如：依憑證據法則具體指出所採證據何以不具證據能力，或
    依憑卷證資料，明確指出所為證據證明力之判斷如何違背經
    驗、論理法則）；倘僅泛言原判決認定事實錯誤、違背法令
    、量刑失之過重或輕縱，而未依上揭意旨指出具體事由，或
    形式上雖已指出具體事由，然該事由縱使屬實，亦不足以認
    為原判決有何不當或違法者（例如：對不具有調查必要性之
    證據，法院未依聲請調查亦未說明理由，或援用證據不當，
    但除去該證據仍應為同一事實之認定），皆難謂係具體理由
    ，俾與第二審上訴制度在請求第二審法院撤銷、變更第一審
    不當或違法之判決，以實現個案救濟之立法目的相契合，並
    節制濫行上訴（最高法院著有97年度台上字第892號判決可
    參）。
二、本件上訴人即被告曾玉鳳不服原審判決，於99年11月30日合
    法提起上訴，形式上雖提出上訴書狀敘述上訴理由，其理由
    並略以：上訴人因工作關係，並非故意偷竊，且犯罪目的係
    為家中女兒養病、就學之費用，又坦承犯罪，另上訴人生活
    狀況極為清貧、困苦，曾因精神受創進療養院，領有精障手
    冊，並僅有國小之教育程度，請依刑法第57條從輕量刑云云
    。
三、經查：(一)本件原審認定上訴人有本件竊盜之犯行，係依上
    訴人於警詢及原審中坦承不諱、被害人黃正勇、證人黃瑞穗
    於警詢時之證述，暨現場圖2張、現場照片19張、監視器翻
    拍畫面18張及贓物認領保管單2紙等為證，上訴人上訴意旨
    所稱其非故意偷竊云云，並未提出新事證，指摘或表明原審
    判決之採證有何足以影響判決本旨之不當或違法之情事，顯
    係事後空言翻異之詞，自難認符具體事由。(二)關於量刑之
    理由部分，觀諸原審判決理由貳之二，除審酌上訴人素行非
    佳（見臺灣高等法院被告前案紀錄表）、不思以正當手段取
    得財物，竟竊取他財，造成被害人之損害外，並論及上訴人
    犯罪之目的、動機、犯罪後尚知坦承犯行之態度等情，顯已
    注意刑法第57條所定一切情狀妥適科刑。上訴人所稱犯罪目
    的係為家中女兒養病、就學之費用，及其坦承犯罪，並生活
    狀況極為清貧、困苦云云，顯均僅就前開原審判決已審酌之
    各情再為主張，實無可採。另上訴人經原審另案送行政院國
    運退除役輔導委員會玉里榮民醫院就其精神狀況鑑定結果，
    雖認上訴人在酒精戒除下，大部分的精神症狀已消失，行為
    當時，與殘留之超能力想法無關，故上訴人固患有器質性精
    神症，但尚有足夠能力，為意思表示或受意思表示或辨識其
    意思表示效果等，有該醫院99年8月12日玉醫醫字第0990007
    416號函檢送之精神鑑定報告可稽（附於原審卷第12頁至第
    16頁）。則縱上訴人確領有精神障礙手冊，然依前開精神鑑
    定報告所示，上訴人並無刑法第19條第2項得予減輕其刑之
    餘地，故上訴人此部分主張，亦不足以認為原審判決有何不
    當或違法。
四、綜上，上訴人前揭上訴理由，依前開最高法院判決意旨，均
    非屬得上訴第二審之具體理由，揆諸上開說明，本件上訴不
    合法律上之程式，且無從命補正，應予駁回，並不經言詞辯
    論為之。
五、依刑事訴訟法第367條前段、第372條，判決如主文。
中    華    民    國    99    年    12    月    28    日
                       刑事庭審判長 法  官 謝志揚
                                    法  官 李水源
                                    法  官 許仕楓
以上正本證明與原本無異。
本件不得上訴。
中    華    民    國    99    年    12    月    28    日
                                    書記官 李德霞

司法院資訊處製作；財團法人民間司法改革基金會備份。
